臺灣高等法院交通事件裁定　　　　　　　　　　　　九十三年度交抗字第五七六號
　　抗告人即
　　異議人即
　　受處分人　甲○○
右抗告人因違反道路交通管理處罰條例案件，不服台灣台北地方法院，中華民國九十
三年七月十六日裁定（九十三年度交聲字第五六五號），提起抗告，本院裁定如左：
    主  文
原裁定撤銷，發回台灣台北地方法院。
    理  由
一、原裁定以受處分人即異議人甲○○所有之車號Ｇ五─二二三五號自小客車，於民
    國九十三年二月十日二十一時二十五分，行經新竹市臺一線七十五公里處設有燈
    光號誌之交岔路口時，闖越紅燈前行，經新竹市警察局交通隊以違反道路交通管
    理處罰條例第五十三條第一項規定逕行掣單舉發。原處分機關台北市交通事件裁
    決所乃依道路交通管理處罰條例第五十三條、第六十三條第一項等規定，裁處受
    處分人罰鍰新台幣二千七百元，並記違規點數三點。受處分人異議以其駛至上揭
    地點時並無閃黃燈之警示燈，號誌燈是直接由綠燈轉為紅燈，以致無法立即反應
    停止車子，只好加速通過該交岔路口等語。惟依採證拍攝照片所示，受處分人係
    在號誌轉換為紅燈後一點九秒時，甫駕車超越該處停止線往前行駛，進入交岔路
    口中心區時則為紅燈顯示後二點九秒，斯時其行車速度仍達二十二公里，可見受
    處分人超越該停止線前顯有相當時間令其注意該燈光號誌變換為紅燈之事實，由
    受處分人以時速二十二公里之速度逕自行駛之情況，益見其並未遵守該號誌指示
    強行穿越該交叉路口之行為，因而以裁定駁回異議，固非無見。
三、受處分人異議及抗告意旨略以：依採證所拍攝照片所示，該處號誌，紅燈與黃燈
    同時閃亮，而綠燈則全黑，該號誌燈有故障之情形，則此情況係表示闖紅燈或黃
    燈？其並非故意違規，係因號誌燈故障所導致云云。
四、經查：依卷附採證拍攝照片所示（見原審卷第七頁），該號誌燈確有紅燈與黃燈
    同時閃亮之情形。且受處分人亦於其聲明異議狀已明確指稱車輛行經該路口時，
    號誌燈由綠燈立即轉換至成紅燈及黃燈同時閃亮，該號誌燈可能有故障等語（見
    原審卷第四頁、第十七頁）。台北市交通裁決所乃請新竹市警察局查明，新竹市
    警察局九十三年五月三日竹市警交字第○九三○三二九○七號函，對此並未回覆
    （見原審卷第二十一頁）。則如號誌故障，如何能據以處罰道路使用人？原裁罰
    及裁定遽認受處分人有違規事實，自嫌率斷，而難昭折服。抗告意旨，指摘原裁
    定不當，為有理由，應由本院將原裁定撤銷，發回原審法院詳為查證後，另為適
    當之裁判。
五、據上論斷，應依道路交通管理處罰條例第八十九條、刑事訴訟法第四百十三條前
    段，裁定如主文。
中　　　華　　　民　　　國　　九十三　　年　　　八　　　月　　 十二 　　日
                              臺灣高等法院交通法庭
                                  審判長法  官　趙　功　恆
                                        法  官　李　春　地
                                        法  官　鄧　振　球
右正本證明與原本無異。
不得再抗告。
                                        書記官　孫　佩　琳
中　　　華　　　民　　　國　　九十三　　年　　　八　　　月　　 十二 　　日
